臺灣板橋地方法院刑事判決　　　　　　　96年度訴字第2598號
公　訴　人　臺灣板橋地方法院檢察署檢察官
被　　　告　丙○○
指定辯護人　范晉魁律師
上列被告因公共危險等案件，經檢察官提起公訴（九十六年度偵
字第一五四○二號、偵緝字第一九七七號），本院判決如下：
    主  文
丙○○放火燒燬現未有人所在之他人所有建築物未遂，處有期徒
刑壹年陸月，減為有期徒刑玖月；又竊盜，處拘役伍拾日。
    事  實
一、丙○○無業亦未就學，在外流浪，饑餓難耐，於民國九十五
    年十二月三十一日上午二時許，至臺北縣三峽鎮○○街七十
    一之一號甲○○所營，現未有人所在「聖母幼稚園」之建築
    物外，欲入內找尋食物，預見若以打火機點燃該幼稚園教室
    西北側落地窗上冷氣塑膠隔板，有將該建築物燒燬之可能，
    為進入仍不違其本意，使用在建築物外取得，非其所有之打
    火機，以引燃塑膠隔板之方式，著手放火燒燬現未有人所在
    之建築物，導致隔板、窗簾獨立燃燒，欲待燒出孔洞後，再
    侵入取物，惟見火勢燃起已無法收拾，遂自行離開，引發之
    火勢，使該建築物內之窗簾一扇燒燬碳化、冷氣機旁之塑膠
    隔板燒熔滴落、塑膠天花板部分燻黑，適臺北縣政府消防局
    據報後，抵達現場撲滅火勢，方未燒燬建築物而未遂；又意
    圖為自己不法之所有，於九十六年六月九日下午六時許，隨
    乙○○之子，進入其居住位於臺北縣板橋市○○街一○○巷
    一號，趁乙○○之子不注意之際，徒手竊取新臺幣二百元與
    行動電話一支得逞，隨即逃離。嗣經乙○○於九十六年六月
    十三日下午六時許在臺北縣板橋市○○街二四五號網路咖啡
    廳內發現丙○○後，即報警循線查知上情。
二、案經甲○○訴由臺北縣政府警察局三峽分局、乙○○訴由臺
    北縣政府警察局板橋分局移送臺灣板橋地方法院檢察署檢察
    官偵查起訴。
    理  由
一、訊據被告丙○○對於上揭放火燒燬未有人所在建築物、竊盜
    等犯行均坦承不諱，核與告訴人甲○○、乙○○之指述及證
    人即告訴人之子邱○○於警詢中之證詞相符合，上揭告訴人
    、證人於警詢中之證詞，當事人於本院審理終結前，就證據
    能力，均未提出異議，依刑事訴訟法第一百五十九條之五第
    二項之規定有證據能力。復有卷附臺北縣政府消防局火災原
    因調查報告書一份（內含火災現場勘查紀錄暨原因研判、起
    火場所物品配置暨照片拍攝位置圖、火災現場勘查人員簽到
    表、火災出動觀察紀錄、談話筆錄及現場照片資料等）可稽
    。被告之自白與事實相符合，本件事證明確，犯行堪以認定
    ，應依法論科。
二、查告訴人甲○○所營位於臺北縣三峽鎮○○街七十一之一號
    之「聖母幼稚園」，於被告放火時，並無人所在，應屬現未
    有人所在之建築物，此經告訴人甲○○於警詢中證述明確。
    又被告以打火機引燃落地窗上冷氣塑膠隔板，可預見該建築
    物，將因引燃之火災而燒燬，仍不違背其本意，執意引火燃
    燒，自有放火燒燬上揭建築物之不確定故意。核被告以打火
    機點燃該幼稚園教室西北側落地窗上冷氣塑膠隔板，未燒燬
    前即遭消防隊撲滅，其所為係犯刑法第一百七十四條第四項
    、第一項之放火燒燬現未有人所在之他人所有建築物未遂罪
    ，並依刑法第二十五條第二項之規定減輕其刑；被告竊取告
    訴人乙○○之財物，核其所為，係另犯刑法第三百二十條第
    一項之竊盜罪。被告所犯上揭二罪，犯意各別，行為互殊，
    應予分論併罰。爰審酌被告因年少失學在外流浪，為能進食
    ，而犯上揭罪行，所為手段非當，造成告訴人等財物損害，
    惟衡酌其犯罪動機、所受教育及犯罪後坦承犯行，態度良好
    等一切情狀，量處如主文所示之刑，以資懲儆。再被告所犯
    放火燒燬現未有人所在之他人所有建築物未遂罪之犯罪時間
    係在九十六年四月二十四日之前，合於中華民國九十六年罪
    犯減刑條例之規定，應依該條例第二條第一項第三款規定，
    減其宣告刑二分之一，並就該罪遞減其刑。末查扣案之打火
    機一個，雖係供被告放火所用之物，惟為被告在「聖母幼稚
    園」外所取得，非其所有，業據被告供明在卷，又未扣案，
    已無從判定有無滅失，是於刑法沒收之規定不合，故不併予
    宣告沒收，附此敘明。
據上論斷，應依刑事訴訟法第二百九十九條第一項前段，刑法第
一百七十四條第一項、第四項、第三百二十條第一項、第二十五
條第二項，刑法施行法第一條之一，中華民國九十六年罪犯減刑
條例第二條第一項第三款、第七條，判決如主文。
本案經檢察官馬中人到庭執行職務。
中　　華　　民　　國　　96　　年　　9 　　月　　28　　日
                 臺灣板橋地方法院刑事第十八庭
                        審判長法　官  連育群
                              法  官  吳幸娥
                              法  官  王綽光
以上正本證明與原本無異
如不服本判決應於送達後10日內向本院提出上訴狀（應附具理由
）
                              書記官　許清秋
中　　華　　民　　國　　96　　年　　10　　月　　1 　　日
附錄本案論罪科刑法條全文：
中華民國刑法第174條
放火燒燬現非供人使用之他人所有住宅或現未有人所在之他人所
有建築物、礦坑、火車、電車或其他供水、陸、空公眾運輸之舟
、車、航空機者，處3年以上10年以下有期徒刑。
放火燒燬前項之自己所有物，致生公共危險者，處6月以上5年以
下有期徒刑。失火燒燬第1項之物者，處6月以下有期徒刑、拘禁
或3百元以下罰金。失火燒燬前項之物，致生公共危險者，亦同
。
第 1 項之未遂犯罰之。
中華民國刑法第320條
意圖為自己或第三人不法之所有，而竊取他人之動產者，為竊盜
罪，處5年以下有期徒刑、拘役或5百元以下罰金。
